臺灣新竹地方法院簡易庭小額民事判決　九十三年度竹小字第二一五號
　　原　　　告　甲○○
　　被　　　告　乙○○
右當事人間請求清償債務事件，本院於民國九十三年五月二十七日言詞辯論終結，判
決如左：
    主      文
被告應給付原告新台幣捌仟柒佰貳拾捌元。
訴訟費用新臺幣壹仟元由被告負擔。
本判決第一項得假執行。
    事實及理由
一、原告主張：原告與被告於民國九十二年八月三日所簽定房屋租賃解約書，其中第
    二點明定九十二年七月三十日前之電費由被告支付，電費繳費通知亦由被告收受
    ，詎被告未依約給付。為此，依爰兩造前開約定，請求被告給付電費新台幣（下
    同）八千七百二十八元。又本件係被告主動告知不願續租，電費部分原早與訴外
    人龍學友談妥將廚房用電之電費與因出租給被告作營業使用而增加的稅捐相抵，
    且原告並未以被告不負擔電費即不同意解約脅迫被告等語。並聲明：被告應給付
    原告八千七百二十八元。
二、被告則以：原告與被告簽屬之房屋租賃解約書，係受原告脅迫被告如不簽定即不
    同意解約，因被告急於解約始不得已而簽署。惟被告承租之新竹市○○○路三一
    號一樓除店面由被告承租外，廚房部分則仍由原告使用，二者用電均為同一電表
    ，原告並未告知實情致被告多負擔五年以上之承租期間之電費。故原告既隱瞞電
    費在先，其本件之請求應無理由等語。並聲明：原告之訴駁回。
三、查被告向原告承租新竹市○○○路三一號一樓房屋，經合意於九十二年八月三日
    簽署房屋租賃解約書後解除契約，其中解約書第二點約明：「九十二年七月三十
    日前之電費由乙方負責」等情，為兩造所不爭執，並有房屋租賃解約書一紙附卷
    可稽，自堪信為真實。
四、按因被詐欺或被脅迫而為意思表示者，表意人得撤銷其意思表示，民法第九十二
    條第一項前段定有明文。次按民事訴訟法第二百七十七條規定：「當事人主張有
    利於己之事實者，就其事實有舉證之責任。但法律別有規定，或依其情形顯失公
    平者，不在此限」。被告抗辯係受原告脅迫始同意負擔租賃房屋於九十二年七月
    三十日前之電費，自應由其就被脅迫之事實負舉證責任（最高法院四十四年台上
    字第七五號判例參照）。查被告承租系爭租賃房屋已逾五年，且兩造於租賃期間
    即約明租賃房屋之電費由被告負擔並均有按時繳納等情，為兩造所不爭執，則衡
    諸被告承租時間非短，就租賃物之使用及電費負擔等狀況應甚為瞭解，其對於原
    告仍有使用屋後廚房乙節要難諉為不知，竟遲至租賃契約解除後始抗辯不知原告
    使用廚房用電，實違常情，洵非可信。況被告不爭執九十二年七月份之電費繳納
    單據已由被告於簽署房屋租賃解約書前收受，則被告既同意簽署房屋租賃解約書
    ，並約明負擔九十二年七月三十日前之電費，自應受該解約書約定條款之拘束。
    至被告於本院訊問時雖另稱：因為原告說如果伊不簽房屋租賃解約書的話，即不
    跟伊解約，故伊係受原告之脅迫始簽署該解約書；又伊係因聲請人要在租賃房屋
    旁邊設置車庫，使用面積會變小，有人告訴伊店面會租不出去，所以伊才要與原
    告解約等語，然兩造租賃契約之解除既係出於被告之主動要求，則原告要求被告
    簽署房屋租賃解約書始同意解約，難認有何不法脅迫之情形；參以原租賃期間之
    電費本即約由被告負擔，則兩造於解約書中約定解約前之電費仍由被告繳納，要
    無不公，故被告同意之意思表示顯無不自由或有何瑕疵可指，而被告復未能舉證
    原告尚有何不法之脅迫行為，其空言抗辯簽署房屋租賃解約書同意負擔電費係受
    脅迫所為，自非可採。此外，因被脅迫而為意思表示者，僅表意人得撤銷其意思
    表示，使該意思表示溯及既往失其效力而已，非謂在表意人行使撤銷權以前，因
    該意思表示而成立之法律行為當然無效，本件被告既未提出其已撤銷所受脅迫意
    思表示之事證，其前揭抗辯更難執為其得拒絕履行系爭解約書內容之論據。
五、原告主張系爭租賃房屋於九十二年七月份之電費為八千七百二十八元乙節，業據
    提出暫停供電通知書二紙附卷為憑，前開電費既為九十二年七月三十日前所生，
    則依兩造解約書第一點之約定，被告自應如數給付。從而，原告依據兩造房屋租
    賃解約書之約定，求為命被告給付八千七百二十八元之判決，即屬有據，應予准
    許。
六、本件係小額訴訟程序為被告敗訴之判決，爰依職權宣告假執行，並於判決時確定
    本件訴訟費用額。
七、據上論結，本件原告之訴為有理由，依民事訴訟法第四百三十六條之二十三、第
    四百三十六條第二項、第七十八條、第四百三十六條之十九第一項、第四百三十
    六條之二十，判決如主文。
中　　　華　　　民　　　國　　九十三　　年　　　五　　　月　　三十一　　日
                                  臺灣新竹地方法院新竹簡易庭
~B法　　　官　鄭子俊
右為正本係照原本作成。
如對本判決上訴，非以違背法令為理由，不得為之，且須於判決送達後二十日內向本
院提出上訴狀（須按他造當事人之人數附繕本）。
~B法院書記官　林美足
中　　　華　　　民　　　國　　九十三　　年　　　五　　　月　　三十一　　日
